【裁判字號】    92,易,39
【裁判日期】    920502
【裁判案由】    毒品危害防制條例
【裁判全文】
臺灣苗栗地方法院刑事判決                            九十二年度易字第三九號
    公  訴  人  臺灣苗栗地方法院檢察署檢察官
    被      告  甲○○
右列被告因違反毒品危害防制條例案件，經檢察官提起公訴（九十一年度毒偵字第九
七六號），本院判決如左：
    主  文
甲○○施用第二級毒品，處有期徒刑伍月，如易科罰金以參佰元折算壹日。
扣案之第二級毒品安非他命壹包（含包裝重零點壹公克），沒收銷燬之。扣案之玻璃
球吸食器壹組、刮杓壹支，均沒收。
    事  實
一、甲○○前於民國八十八、八十九年間先後因施用毒品案件，經本院二次裁定送觀
    察、勒戒後，均認無繼續施用毒品之傾向，由臺灣苗栗地方法院檢察署檢察官各
    於八十八年七月二十八日、八十九年十一月八日，分別以八十八年度偵字第三五
    九七號、八十八年度偵緝字第二一一號、八十九年度毒偵緝字第四五五號為不起
    訴處分確定。甲○○猶不知悔改，另基於施用第二級毒品之犯意，於九十一年十
    二月二日上午八時至九時許，在其苗栗縣頭份鎮○○里○○街三巷三六七之三號
    住處，以刮杓將第二級毒品安非他命置於玻璃球吸食器內，在下以火燒烤使生煙
    霧以鼻吸食之方式，施用第二級毒品安非他命一次。嗣為警於九十一年十二月三
    日（起訴書誤載為十二月四日）於上開住處持搜索票搜索時所查獲，並扣得其持
    有之第二級毒品安非他命一包０‧一公克（含袋重），及前開被告所有供其施用
    毒品用之玻璃球吸食器一組及刮杓一支。後經本院以九十二年度毒聲字第三五０
    號裁定令入戒治處所施以強制戒治。
二、案經苗栗縣警察局竹南分局報請臺灣苗栗地方法院檢察署檢察官偵查起訴。
    理  由
一、訊據被告甲○○對於右揭時、地施用第二級毒品安非他命之事實於本院審理時坦
    承不諱，而其經警查獲後所採尿液送檢驗結果呈甲基安非他命陽性反應，有苗栗
    縣衛生局煙毒尿液檢驗成績書、苗栗縣警察局竹南分局查獲違反毒品危害防制條
    例案嫌疑人尿液檢體編號登記簿各一紙在卷可稽。此外，復有第二級毒品安非他
    命一包０‧一公克（含袋重）、玻璃球吸食器一組及刮杓一支扣案可佐。足徵被
    告自白與事實相符，應堪採信。次查，甲○○前於八十八、八十九年間先後因施
    用毒品案件，經本院二次裁定送觀察、勒戒，經送觀察勒戒後，均認無繼續施用
    毒品之傾向，由臺灣苗栗地方法院檢察署檢察官各於八十八年七月二十八日、八
    十九年十一月八日，分別以八十八年度偵字第三五九七號、八十八年度偵緝字第
    二一一號、八十九年度毒偵緝字第四五五號為不起訴處分確定之事實，有上開不
    起訴處分書各一份及臺灣高等法院被告全國前案紀錄表、臺灣高等法院檢察署刑
    案紀錄檢覆表各一份附卷可稽。足見被告本件施用第二級毒品安非他命，確係三
    犯施用第二級毒品犯行。綜上，本案事證明確，被告施用第二級毒品犯行堪予認
    定。
二、核被告甲○○所為，係犯毒品危害防制條例第十條第二項之施用第二級毒品罪。
    又被告先後於八十八、八十九年間因施用毒品案件，經臺灣苗栗地方法院檢察署
    檢察官分別聲請本院裁定送觀察勒戒後，均認無繼續施用毒品之傾向，由臺灣苗
    栗地方法院檢察署檢察官分別於八十八年七月二十八日及八十九年十一月八日，
    以八十八年度偵字第三五九七號、八十八年度偵緝字第二一一號、八十九年度毒
    偵字第四五五號為不起訴處分確定等情，已如前述，本件被告於不起訴處分後五
    年內所犯施用毒品之罪，係三犯毒品危害防制條例第十條第二項之罪，不適用先
    行裁定送觀察、勒戒之規定，而應依毒品危害防制條例第二十條第三項前段之規
    定，逕為有罪判決，先予敘明。又被告施用前持有第二級毒品安非他命之低度行
    為，應為施用之高度行為所吸收，不另論罪。爰審酌被告前因施用毒品犯行，經
    觀察、勒戒後，仍不知戒惕，再次施用第二級毒品安非他命，無視於毒品對於自
    身健康之戕害及國家對於杜絕毒品犯罪之禁令，不知戒除惡習，惡性非輕，然念
    及被告於施用毒品海洛因及甲基安非他命乃自傷行為，並無舉體危害他人法益，
    本之施用毒品者均有相當程度之成癮性及心理依賴，其犯罪心態與一般刑犯罪之
    本質並不相同，容應以「病人」之角度為考量，並側重適當之醫學治療及心理矯
    治為宜，且被告尚經施以長時間之強制戒治，固屬保安處分之一種，然既與其所
    應受之刑罰，同係限制人身自由，揆諸比例原則，應予適當量刑等一切情狀，量
    處如主文所示之刑，並諭知易科罰金之折算標準，以資懲儆。末查，扣案安非他
    命一包（含包裝重０．一公克）為毒品危害防制條例第二條第二項第一款所指之
    毒品，業據被告供認無訛，應依毒品危害防制條例第十八條第一項前段之規定，
    沒收銷燬之。另扣案之玻璃球吸食器一組及刮杓一支，被告雖於本院訊問時辯稱
    係朋友拿來的，不是伊的等語。然被告既自承：本案伊係持該刮杓將安非他命放
    置於該玻璃球吸食器中用以吸食（見九十二年四月四日調查筆錄），且該物品係
    於住處廚房脫水機及床頭之私密處所查獲（見九十一年十二月四日偵查筆錄）等
    語，堪認該玻璃球吸食器及刮杓業經被告之友人所交付、給予而屬被告所有，且
    為供其吸食安非他命犯罪所用之物，應依刑法第三十八條第一項第二款之規定，
    予以宣告沒收，附此敘明。
據上論斷，應依刑事訴訟法第二百九十九條第一項前段，毒品危害防制條例第十條第
第二項、第十八條第一項前段，刑法第十一條前段、第四十一條第一項前段、刑法第
三十八條第一項第二款，罰金罰鍰提高標準條例第二條，判決如主文。
本案經檢察官張文傑到庭執行職務
中      華      民      國    九十二    年      五      月      二      日
                                臺灣苗栗地方法院刑事第一庭
                審判長法  官   陳 鴻 斌
                                              法  官   柳 章 峰
                                              法  官   顧 正 德
右正本證明與原本無異。
如不服本判決，應於判決送達後十日內向本院提出上訴狀( 應附繕本 )。
                                              書記官   黃 正 中
中      華      民      國    九十二    年      五      月      二      日


司法院資訊處製作；財團法人民間司法改革基金會備份。
